【裁判字號】    95,台非,146
【裁判日期】    950713
【裁判案由】    違反著作權法
【裁判全文】
最高法院刑事判決              九十五年度台非字第一四六號
    上  訴  人  最高法院檢察署檢察總長
    被      告  甲○○
上列上訴人因被告違反著作權法案件，對於台灣高雄地方法院中
華民國九十五年一月十六日第一審確定判決（九十四年度訴字第
三六五八號，起訴案號：台灣高雄地方法院檢察署九十四年度偵
字第一八四二八號），認為違法，提起非常上訴，本院判決如下
：
    主  文
上訴駁回。
    理  由
非常上訴理由稱：「一、按判決不適用法則或適用法則不當者，
為違背法令；判決不載理由或所載理由矛盾者，其判決當然違背
法令，刑事訴訟法第三百七十八條及第三百七十九條第十四款分
別定有明文；次按有罪之判決，其所認定之事實與所記載之證據
及理由，必須與卷內之證據相適合，否則即屬證據上理由之矛盾
，其宣示之主文，苟與所載之事實及理由不相一致，亦屬判決理
由矛盾之違背法令。是科刑之判決書，其宣示之主文，與所載之
事實及理由之說明，均必須互相適合，否則即屬理由矛盾（參照
最高法院八十二年度台上字第四五四七號及八十七年度台非字第
二七四號判決）。二、本件被告甲○○經原判決判處有期徒刑七
月，緩刑二年，扣案如附表所示之盜版影音光碟二五八八片、帳
冊一本、電腦主機二台及提款卡一張均沒收確定在案。惟查，警
方於民國九十四年八月十日十四時二十分許，持法院核發之搜索
票搜索被告位於高雄市苓雅區○○○街六五號住處，僅扣得內建
燒錄器之電腦主機一台、空白光碟片十片、不織布光碟套三十五
只、帳簿一本，之後並經同案被告謝明儒之同意，於同日十六時
五分許，搜索謝明儒位於高雄市○○區○○街二三一號十三樓之
六號住處，當場扣得內建燒錄機之電腦主機一台、被告甲○○所
提供帳號之提款卡一張，此有台灣高雄地方法院檢察署九十四年
度偵字第一八四二八號偵查卷宗所附之高雄縣警察局刑事案件移
送書、執行搜索報告、搜索扣押證明筆錄、扣押物品清單在卷可
參。此外，被告甲○○與同案被告謝明儒於警詢及內勤檢察官詢
問時亦坦承遭警方查獲並扣押之物為帳冊一本、電腦主機二台及
提款卡一張、空白光碟片十片、不織布光碟套三十五只，有台灣
高雄地方法院檢察署九十四年度偵字第一八四二八號偵查卷宗所
附之警詢及偵查筆錄附卷可查。足見，被告遭警方查獲並扣押之
物實為帳冊一本、電腦主機二台及提款卡一張、空白光碟片十片
、不織布光碟套三十五只，並無判決主文所示之盜版影音光碟二
五八八片扣案，原判決未查明前開卷證資料，遽認定被告與同案
被告謝明儒於九十四年八月十日十四時二十分許、同日十六時五
分許遭警方查扣之物為盜版影音光碟二五八八片、帳冊一本、電
腦主機二台及提款卡一張，其認定事實所憑之證據顯與卷證資料
有殊，其竟據以為判決之基礎，揆諸前開規定及說明，其判決當
然違背法令。三、案經確定，爰依刑事訴訟法第四百四十一條、
第四百四十三條提起非常上訴，以資糾正。」等語。
本院按科刑之判決書，其宣示之主文與所載之事實及理由必須互
相適合，如有不相適合，固屬判決理由矛盾；但判決理由矛盾，
必致適用法令違誤，而屬判決違背法令，或其理由矛盾，雖未致
適用法令違誤，然對於判決仍有若干影響，屬於訴訟程序違背法
令者，方得提起非常上訴；若其理由矛盾，非但未致適用法令違
誤，且對於判決主旨不生任何影響，即不屬於刑事訴訟法第四百
四十一條所稱審判違背法令與同法第四百四十七條第一項第一款
所列判決違背法令暨同條項第二款所謂訴訟程序違背法令之範圍
，不得據以提起非常上訴。又按著作權法第九十八條規定：「犯
第九十一條至第九十三條、第九十五條至第九十六條之一之罪，
供犯罪所用或因犯罪所得之物，得沒收之。但犯第九十一條第三
項及第九十一條之一第三項之罪者，其得沒收之物，不以屬於犯
人者為限。」。經查依原確定判決事實欄之記載，係認定被告與
謝明儒（另案審理）二人明知如原確定判決附表（下稱附表）所
示之影片分別為美商時代華納娛樂公司（以下簡稱華納公司）、
美商二十世紀福斯影片股份有限公司（以下簡稱福斯公司）擁有
著作財產權之視聽著作，竟共同基於散布侵害該等著作財產權之
重製光碟之概括犯意聯絡，自九十四年六月十四日起，分別由謝
明儒在其位於高雄市○○區○○街二三一號十三樓之六之住處及
甲○○位於高雄市苓雅區○○○街六十五號住處，利用其與甲○
○之個人電腦主機連接網際網路至「雅虎奇摩拍賣網站」，以其
在奇摩拍賣網站申請取得編號 neiliforerunner之會員帳號，在
網頁上張貼「急診室的春天一～四季含運一一００」、「六人行
一～九季含運只要一四五０」、「艾莉的異想世界一～四季含運
只要一二００」、「慾望城市一～六季（已完結附贈一片原聲帶
）含運七００」等，欲以每套影片售價新台幣（下同）七百元至
一千四百五十元出售上開盜版光碟之訊息，待有人下標訂購得標
後，謝明儒便 email得標信一封，其上並載有由甲○○所提供之
中國國際商業銀行帳號（帳號： 00000000000、戶名甲○○），
謝明儒於收到匯款後，即向其友人羅健燻（由檢察官另案偵查）
購買其未經該等著作權人同意，意圖銷售而營利而以擅自重製之
方法侵害他人視聽著作財產權之光碟片，其後再由謝明儒或甲○
○，連續將重製所得如附表所示內容之盜版光碟，交寄快遞公司
送交予購買者，謝明儒並因甲○○提供前開帳戶而每月支付五千
元予甲○○。嗣為警於九十四年八月十日十四時二十分許，持法
院核發之搜索票搜索甲○○之前開住處，扣得內建燒錄機之電腦
主機一台、空白光碟片十片、不織布光碟套三十五只、帳簿一本
，之後並經謝明儒之同意，於同日十六時五分許，搜索謝明儒之
前開住處，當場扣得內建燒錄機之電腦主機一台、前開甲○○所
提供帳號之提款卡一張等情，因而判處被告「共同連續明知係侵
害著作權之光碟重製物而散布，處有期徒刑柒月，緩刑貳年。扣
案如附表所示之盜版影音光碟貳仟伍佰捌拾捌片、帳冊壹本、電
腦主機貳台及提款卡壹張，均沒收。」。而本件經財團法人電影
及錄影著作保護基金會調查專員藍仁駿檢視警方擷取列印奇摩拍
賣網站上揭帳號之使用人賣出紀錄結果，認被告已賣出附表所示
之二十部影片合計共二千五百八十八片之盜版光碟，此有藍仁駿
出具之清冊可憑，並為公訴人於起訴書所記載之犯罪事實。而原
判決復認定被告所為係犯著作權法第九十一條之一第三項之罪，
理由欄復敘明該二千五百八十八片盜版光碟係供犯罪所用之物，
則依著作權法第九十八條之規定，該二千五百八十八片盜版光碟
即得宣告沒收，雖原判決主文及理由記載該二千五百八十八片之
盜版光碟係扣案，與事實欄之記載未盡一致，然此既於被告本件
犯罪之成立及所應適用之法律，並無影響，依上開說明，自不得
據以提起非常上訴。綜合上陳，非常上訴意旨以上情指摘原確定
判決有判決理由矛盾之違法，即非有理由，應予駁回。
據上論結，應依刑事訴訟法第四百四十六條，判決如主文。
中    華    民    國  九十五  年    七    月   十三   日
                      最高法院刑事第七庭
                          審判長法官  孫  增  同
                                法官  吳  昆  仁
                                法官  趙  文  淵
                                法官  吳      燦
                                法官  呂  丹  玉
      本件正本證明與原本無異
                                      書  記  官
中    華    民    國  九十五  年    七    月   二十   日
                                                      Ｌ


司法院資訊處製作；財團法人民間司法改革基金會備份。
